WALTER CORACH

ESTUDIANTE DE INGENIERÍA INFORMÁTICA



DATOS DE CONTACTO



1131926174



due204egmail.com



due204.github.io



EXPERIENCIA LABORAL

2016 - ACTUALMENTE

TARSA

Conductor

2010 - 2015:

ROCA ELECTRÓNICA

Diseño, reparación y puesta a punto de sistemas electrónicos e informáticos para ómnibus de media y larga distancia.



ESTUDIOS

2024 - Actualmente

Ingeniería Informática – Unaj

2022:

Python y django - UTN-Ba

2020:

Arduino y sistemas embebidos - UTN-Frre

2013:

GNU/Linux - UTN-Fra

2010:

Electrónica - Inst. Damper



IDIOMA

Inglés (nivel técnico suficiente para documentaciones). Japonés (nivel inicial, en proceso de mejora). Esperanto (nivel inicial, en proceso de mejora).



INTERESES

GNU/Linuix, programación, electrónica, ingeniería, IA's, la música y el ciclismo.





SOBRE MÍ

Estudiante de Ingeniería en Informática en la Universidad Nacional Arturo Jauretche, con experiencia en programación (Python, Rust, Bash, C, JavaScript) y desarrollo de proyectos electrónicos (Arduino, ATmega328P, ATtiny85, Raspberry Pi, NE555 y LM741). Apasionado por el software libre y GNU/Linux, con habilidades avanzadas en administración de sistemas y creación de entornos personalizados basados en Debian. Motivado por resolver problemas complejos y diseñar soluciones que integren software y hardware de manera eficiente.



HABILIDADES

Habilidades Técnicas:

Electrónica: diagnóstico y reparaciones. µC y sistemas embebidos: Atmel, ATtiny, ESP entre otros. Raspberry Pi en IoT. Desarrollo Electrónico: Prototipado rápido y diseño de PCBs. Programación: Python, JavaScript, Rust, C, Bash. Web (HTML, CSS, JavaScript), scripts automatizados, bases de datos SQL, SQLAlchemy. GNU/Linux y Software Libre: admin de sistemas tipo debian, paqueteria deb. Habilidades Blandas: Resolución de Problemas: Identificación y solución de errores en software, adaptabilidad para cambios de herramientas. Aprendizaje Autónomo: Rapidez para aprender lenguajes y nuevas tecnologías. Trabajo en Equipo: Colaboración en proyectos, documentación y pruebas. Comunicación: Explicación de conceptos técnicos y redacción de documentación técnica. Habilidades adicionales: Diseño y Creatividad, composición musical. Planificación y ejecución de proyectos personales.